【裁判字號】    94,訴,837
【裁判日期】    950926
【裁判案由】    毒品危害防制條例
【裁判全文】
臺灣桃園地方法院刑事判決               94年度訴字第837號
公  訴  人  臺灣桃園地方法院檢察署檢察官
被      告  丙○○
上列被告因毒品危害防制條例案件，經檢察官提起公訴（94年度
偵字第2927號），本院判決如下：
    主  文
丙○○連續轉讓第二級毒品，處有期徒刑壹年拾月。
    事  實
一、丙○○明知安非他命為毒品危害防制條例第2 條第2 項第2
    款公告之第二級毒品，不得非法轉讓、持有，竟仍基於轉讓
    第二級毒品之概括犯意，於民國93年9 月間起至同年11月3
    日往前約一星期（即約同年10月27日）止，在桃園縣桃園市
    ○○路36號3 樓，平均一週約有一至二次，連續無償轉讓第
    二級毒品安非他命予乙○○、戊○○及丁○○施用，嗣因乙○○及戊○○於93年11月3 日下午3 時30分許，為警在上址
    查獲施用毒品安非他命後，始循線查悉上情。
二、案經桃園縣政府警察局移送臺灣桃園地方法院檢察署檢察官
    偵查起訴。
    理  由
壹、證據能力部分：
    按被告以外之人於審判外之言詞或書面陳述，除法律有規定
    者外，不得作為證據，刑事訴訟法第159 條第1 項固定有明
    文。惟被告以外之人於審判外之陳述，雖不符同法第159 條
    之1 至同條之4 之規定，而經當事人於審判程序同意作為證
    據，法院審酌該言詞陳述或書面陳述作成時之情況，認為適
    當者，亦得為證據。又當事人、代理人或辯護人於法院調查
    證據時，知有第159 條第1 項不得為證據之情形，而未於言
    詞辯論終結前聲明異議者，視為有前項之同意，此亦據同法
    第159 條之5 規定甚明。查本件證人乙○○、戊○○於警詢
    時所為之陳述，均屬被告以外之人在審判外之陳述而為傳聞
    證據，且不符刑事訴訟法第159 條之3 之規定，惟檢察官、
    被告就上開審判外之陳述，於本院審理時均陳明同意引用為
    證據，而本院審酌其等於陳述作成時之情況，核無違法取證
    之瑕疵，亦認為以之作為證據為適當，依上揭規定，上開證
    人前述審判外之陳述，亦得為證據。此外，上開證人乙○○
    於檢察官偵查中，經具結而向檢察官所為之陳述，並無顯有
    不可信之情況，依同法第159 條之1 第2 項之規定，該陳述
    亦得為證據，合先敘明。
貳、實體認定部分：
一、訊之被告丙○○對於上揭轉讓第二級毒品安非他命予乙○○
    、戊○○施用之事實均坦認不諱，僅對於轉讓安非他命之次
    數供稱：其轉讓安非他命予乙○○、戊○○各二次等語。
二、經查: (1)證人乙○○在警詢時供稱其均係以手機聯絡被告丙○○，跟他購買安非他命，應該是購買三次，每次都是一千
    元，每次都是打手機給被告等情【參偵卷第11頁】；嗣於檢
    察官偵訊時則改稱：「（檢察官問）：丙○○是否有販賣或
    轉讓毒品給你？（證人答）：他（指被告）沒有賣（毒品）
    給我，但是有提供安非他命給我施用，他拿過一、二次給我
    ，是在93年9 月的時候，在桃園市○○路36號3 樓我當時承
    租的地方給我用過。（檢察官問）：丙○○有無販賣或轉讓
    毒品給戊○○用過？（證人答）：有。在93年9 月份的時候
    ，也是在上開地點，他拿安非他命給戊○○用，因為當時我
    是跟戊○○住在一起，他拿了二次給戊○○施用，至於是賣
    給他或是免費給戊○○使用，我不清楚。」等語【見偵卷第
    29頁】；復於本院94年11月1 日審理時結證：「（審判長問
    ）：你是否曾經為了要跟被告拿安非他命而特意打被告之手
    機，跟他聯絡後，請被告送過來？（證人答）：沒有。（
    審判長問）：請你再回想，你直接向被告拿安非他命的次數
    是幾次？（證人答）：就一次而已。（審判長問）：那一次
    有付錢，你確定嗎？（證人答）：確定。（審判長問）：你
    親眼看到被告拿安非他命給戊○○的次數有幾次？（證人答
    ）：一次。（審判長問）：那一次他們之間有無金錢交易？
    （證人答）：沒有。（審判長問）：所謂沒有，是你確定戊○○沒有給錢，還是你沒有看到戊○○有拿錢給被告？（證
    人答）：我沒有看到戊○○有拿錢給被告。」等語。綜上所
    述，證人乙○○於警詢、檢察官偵訊及本院審理時，對於被
    告究係販賣或僅為無償轉讓其安非他命？係其本人抑或被告
    主動聯絡交付安非他命？以及販賣或無償轉讓之次數等情節
    ？供述均未能一致。然對於其施用安非他命之來源為被告丙○○所提供，以及被告確曾無償轉讓安非他命予戊○○施用
    等事實，則屬供述一致，從而證人乙○○之上開供述，是否
    全然不足採信，仍應斟酌其證述當時之記憶能力，並對照其
    他在場證人之供述，以及其他客觀之情況綜合判斷。(2)證人
    戊○○在本院95年1 月17日審理時亦結稱：「（審判長問）
    ：被告到你們住處的次數很頻繁，是如何頻繁？（證人答）
    ：一個禮拜來一、兩次就很多了，我們都在上班。（審判長
    問）：你之前在警詢中稱，你說是從93年9 月，有上班的話
    才會施用，這些話是否屬實？（提示筆錄並告以要旨）（證
    人答）：實在。（審判長問）：依照你剛才所述，你是從93
    年9 月開始由被告請你們免費用安非他命？（證人答）：是
    。（審判長問）：依照你所述，被告每次來就會請你們用，
    是每禮拜來一、兩次，代表從93年9 月間開始到11月為警查
    獲前一個禮拜為止這段期間，被告每禮拜會請你和乙○○施
    用安非他命一或二次？（證人答）：是。（審判長問）：被
    告請你們用的次數很多？（證人答）：是。（審判長問）：
    請確認，從開始被告拿安非他命給你和乙○○施用後，你都
    沒有付過錢？（證人答）：是。（審判長問）：請再確認，
    就你所碰到的情形是被告來的時候乙○○和你都在，被告就
    拿出安非他命出來大家一起用，並未刻意說安非他命是給誰
    的，等於是給你們兩人共用？（證人答）：是。（審判長問
    ）：你剛才說，被告請你用安非他命，你沒有付過錢，乙○○也不曾跟你說過被告在你不在的時候到你們家，單獨請他
    用安非他命，而且你也沒有看過乙○○有付過錢，但是你在
    警詢作證時卻說你一開始是用錢向被告購買，每包一千元，
    而且你也知道乙○○的安非他命也是向被告買的，跟你剛才
    所述完全不符，你做何解釋？（提示偵查卷第13頁筆錄）（
    證人答）：我沒有跟被告買過安非他命，被告沒有在賣安非
    他命。（審判長問）：既然如此，你為何在警詢中如此陳述
    ？（再提示上開警詢筆錄）（證人答）：我不知道。我沒有
    跟他買過安非他命，被告喜歡我，他不會收我的錢，那時候
    警察有問我們，我有跟警察說，是被告給的，因為他喜歡我
    ，所以沒有向我收錢。」等語。堪認被告確曾無償提供安非
    他命予證人戊○○施用無訛，且被告亦坦誠其當時係在追求
    戊○○，證人戊○○就此部分亦為相同之陳述，衡以一般社
    會常理，當某人喜歡並追求異性朋友時，饋贈禮物乃人情之
    常，從而證人戊○○在本院審理時供述係免費施用之情，較
    警詢筆錄記載以「購買」之方式，顯然較為合理而可採。(3)
    又證人丁○○亦在本院95年2 月21日審理時證述：「（審判
    長問）：你的意思是說，你跟戊○○、乙○○住在一起的時
    候，被告兩、三天就來找戊○○一次？（證人答）：是。（
    審判長問）：據戊○○稱，她是從93年9 月開始施用安非他
    命，乙○○也是這樣說，是否代表被告是在93年9 月份開始
    到桃園市○○路租屋處找戊○○？（證人答）：應該是。（
    審判長問）：在你還沒有搬到隔壁之前，你是親眼見到被告
    每隔兩、三天就來找戊○○一次嗎？（證人答）：是。（審
    判長問）：就你碰到被告的情況，那時候你、乙○○、戊○○三人都在嗎？（證人答）：是。（審判長問）：依你剛才
    所述，是否代表被告每次來的時候都會帶安非他命跟你們一
    起吸？（證人答）：是。而且剛開始他是想吸安非他命但沒
    地方用，既然我們都在的話，就一起用，他比較犧牲。（審
    判長問）：你所謂他比較犧牲是指什麼意思？（證人答）：
    他本來到我們這邊是想自己用，沒想到我們這麼多人在用，
    他只好拿出來給大家一起用。」等語明確。參以上開被告追
    求戊○○之情，致被告對於戊○○之友人乙○○及胞妹丁○○，乃做出【犧牲】而無償提供安非他命予其等一同施用，
    顯較符合常理。再對照上開戊○○與丁○○之供述，被告無
    償轉讓其等安非他命施用之次數是頻繁的（即每週約一至二
    次）。從而證人乙○○在警詢供述係向被告「購買」，以及
    在本院審理時結證被告僅提供安非他命一次等情，應屬記憶
    有誤，至於其施用安非他命之來源為被告丙○○，以及被告
    確曾無償轉讓安非他命予戊○○施用等情節，則與上開證人
    戊○○、丁○○之證述互核一致而可採。(3)又證人乙○○、
    戊○○確因施用第二級毒品安非他命，而為警於93年11月3
    日下午3 時30分許查獲一節，亦經本庭調閱台灣桃園地方法
    院檢察署93年度毒偵字第4653號、4877號卷宗閱明屬實。且
    細繹上開卷證資料，顯示證人乙○○、戊○○為警所採集尿
    液送鑑驗，結果亦均呈甲基安非他命陽性反應，亦有各該卷
    宗所附之濫用藥物陽性檢體檢驗報告各一紙可證。綜上所述
    ，本件被告無償轉讓第二級毒品安非他命予乙○○、戊○○
    、丁○○施用等情，事證已明。(4)至於證人甲○○固在本院
    94年10月13日審理時，供述其曾陪同被告前往找戊○○，然
    大部分時間，其都在樓下等候，且該段期間，其亦僅偶爾與
    被告碰面【見上開審理筆錄第5 、6 頁】，從而證人甲○○
    既未每次一同前往均親自見聞被告與乙○○、戊○○一同施
    用安非他命之經過，更何況其並非時時刻刻均與被告相處，
    對於被告於上開期間內之行為，確實無法完全瞭解與掌握。
    從而證人甲○○之證詞，尚無法完全排除被告無償轉讓安非
    他命之事實，被告辯稱甲○○得證明其並未無償轉讓安非他
    命予乙○○、戊○○施用云云，核屬輕卸之詞，不足採信。
    事證明確，被告犯行堪以認定。
三、按安非他命係毒品危害防制條例第2 條第2 項第2 款所規範
    之第二級毒品，被告予以轉讓他人施用，所為係犯毒品危害
    防制條例第8 條第2 項之轉讓第二級毒品罪。被告轉讓前持
    有毒品安非他命之低度行為，應為轉讓之高度行為所吸收，
    不另論罪。又被告行為後，刑法第56條連續犯之規定，業於
    94年1 月7 日修正公布刪除，並於95年7 月1 日施行，是依
    修正後刑法規定，被告之數犯罪行為須分論併罰。從而關於
    連續犯規定之刪除，顯已影響行為人刑罰之法律效果，經依
    修正後刑法第2 條第1 項前段比較新、舊法結果，自應以被
    告行為時之法律即舊法論以連續犯對被告較為有利。查被告
    前後多次轉讓安非他命之行為，時間緊接，所犯構成要件相
    同，顯係基於概括犯意反覆為之，應依修正前刑法第56條連
    續犯之規定，論以一罪並加重其刑。又公訴人雖未就被告轉
    讓安非他命予證人丁○○施用，以及轉讓安非他命予乙○○
    、戊○○施用逾二次以上之部分提起公訴，惟此部分與檢察
    官起訴之犯罪事實，具有修正前刑法第56條規定之連續犯關
    係，屬裁判上一罪，依審判不可分原則，本院自得併予審酌
    ，附此敘明。茲審酌被告犯罪之動機、目的、手段、智識程
    度及否認部分犯行，以及轉讓毒品之對象為三人，轉讓之次
    數頻繁等情及其他一切情狀，量處如主文所示之刑。又證人
    乙○○及戊○○於93年11月3 日下午3 時30分許，為警在桃
    園市○○路36號3 樓查獲施用安非他命，並扣得安非他命三
    包 (共毛重0.2 公克)， 據其等在警詢供述來源為被告所提
    供，惟上開扣得之毒品，業據本院以94年度聲字第281 號裁
    定沒收銷燬，並經檢察官執行完畢等情，亦經本院調取本院
    94年度聲字第281 號、台灣桃園地方法院檢察署94年執他字
    第1280號等卷宗閱明無訛。爰不再就已執行沒收銷燬之上開
    扣案毒品，再為宣告沒收銷燬，附此敘明。
據上論斷，應依刑事訴訟法第299 條第1 項前段，毒品危害防制
條例第8 條第2 項，修正後刑法第11條前段、第2 條第1 項前段
、修正前刑法第56條，判決如主文。
本案經檢察官柯怡如到庭執行職務
中    華    民    國    95    年    9      月   26    日
                刑事第十一庭 審判長法  官  蔡 榮 澤
                                   法  官  魏 于 傑
                                   法  官  蕭 世 昌
以上正本證明與原本無異。
如不服本判決，應於判決送達後10日內向本院提出上訴狀（應附
繕本），上訴於臺灣高等法院。
                                   書記官  簡 慧 瑛
中    華    民    國    95    年    10    月    4     日
附錄本案論罪科刑法條：
毒品危害防制條例第8條：
轉讓第一級毒品者，處1 年以上7 年以下有期徒刑，得併科新臺
幣1 百萬元以下罰金。
轉讓第二級毒品者，處6 月以上5 年以下有期徒刑，得併科新臺
幣70萬元以下罰金。
轉讓第三級毒品者，處3 年以下有期徒刑，得併科新臺幣30萬元
以下罰金。
轉讓第四級毒品者，處1 年以下有期徒刑，得併科新臺幣10萬元
以下罰金。
前四項之未遂犯罰之。
轉讓毒品達一定數量者，加重其刑至二分之一，其標準由行政院
定之。


司法院資訊處製作；財團法人民間司法改革基金會備份。
